臺灣高等法院民事裁定　　　　　　　　　96年度抗字第1689號
抗　告　人　乙○○
上列抗告人因與相對人甲○○間假扣押執行，聲請訴訟救助事件
，對於中華民國96年9月17日臺灣士林地方法院96年度執全救字
第10號裁定，提起抗告，本院裁定如下：
    主  文
抗告駁回。
抗告費用由抗告人負擔。
    理  由
一、抗告人於原法院聲請及本院抗告意旨略以：伊與相對人間假
    扣押強制執行事件，伊經財團法人法律扶助基金會台北分會
    （下稱台北分會）准予法律扶助，且伊全戶應計算人口數3
    人，95度所得總額新台幣（下同）331,025元，平均每月收
    入27,585元，未逾財團法人法律扶助基金會受法律扶助者無
    資力認定標準（下稱認定標準）第3條規定之每月可處分收
    入上限38,000元；伊雖有自住之門牌台北市○○區○○路77
    號11樓之2房屋（持份1/2，現值219,250元），及其坐落之
    基地（公告現值872,420元），另有投資股票金額107,550元
    ，合計1,199,220元，惟上開房地價值未超過400萬元，依前
    揭認定標準第5條第2項規定，得不計入可處分之資產，伊全
    戶可處分之資產亦未逾上限50萬元，應符合認定標準第3條
    第2款之標準，無不符法律扶助之事實，依法律扶助法第62
    條規定，應准予訴訟救助。另伊需單獨扶養子女吳婉琪、吳
    宗耿，以伊每月收入27,585元，根本不敷基本生活需求，實
    無額外資力支應執行費用，伊聲請就執行費用准予訴訟救助
    ，竟遭原法院駁回，顯不合法。爰請求廢棄原裁定，准予訴
    訟救助云云。
二、按當事人無資力支出訴訟費用者，法院應依聲請，以裁定准
    予訴訟救助；但顯無勝訴之望者，不在此限，民事訴訟法第
    107條第1項定有明文。此項請求救助之事由，依同法第109
    條第2項、第284條之規定，應提出能即時調查之證據以釋明
    之。次按，經准予法律扶助之無資力者，其於訴訟程序中，
    向法院聲請訴訟救助時，應准予訴訟救助；但另有不符法律
    扶助事實之證明者，不在此限，法律扶助法第62條亦有明文
    。又所謂無資力係指窘於生活，且缺乏經濟信用者而言（最
    高法院43年台抗字第152號判例參照）。
三、經查，抗告人主張其經台北分會准予法律扶助，95年度所得
    總額331,025元，另有自住之房屋現值219,250元，及其坐落
    之基地公告現值872,420元，及投資股票金額107,550元，合
    計1,199,220元，需單獨扶養子女吳婉琪、吳宗耿之事實，
    固據其提出台北分會扶助律師接案通知書、審查決定通知書
    、所得資料清單、財產歸屬資料清單、戶籍謄本、家暴通報
    單及驗傷診斷書影本（見原法院卷第6頁至第9頁、本院卷第
    8頁至第13頁）為證。惟抗告人並非無工作能力，除工作收
    入外，尚有房屋、土地、投資等3筆財產，財產總額達1,199
    ,220 元，亦非無經濟信用能力之人，而本件假扣押執行費
    僅8,000元，數額非鉅，以抗告人目前之工作狀況及財產資
    力情形，應足可負擔，不致於對其家庭生活造成難以負荷之
    影響。換言之，尚難認抗告人有窘於生活，且缺乏經濟信用
    而無資力支出此項執行費用，況抗告人亦已於96年9月19日
    繳納，有收據影本在卷足稽（見本院卷第14頁）。是抗告人
    雖經台北分會准予法律扶助，但已有不符法律扶助事實之證
    明，即其非無資力繳納本件執行費用，其聲請訴訟救助，自
    不應准許。原法院駁回其聲請，並無違誤，抗告意旨指摘原
    裁定不當，求予廢棄，即非有據，應予駁回。
四、據上論結，本件抗告為無理由，爰裁定如主文。
中　　華　　民　　國　　96　　年　　10　　月　　19 　日
                    民事第十六庭
                        審判長法　官  沈方維
　　　　　　　　    　　　　　法　官  湯美玉
　　　　　　　　　  　　　　　法　官  呂淑玲
正本係照原本作成。
本裁定除以適用法規顯有錯誤為理由，並經本院許可外，不得再
抗告。如提起再抗告，應於收受後10日內委任律師為訴訟代理人
向本院提出再抗告狀。並繳納再抗告費新台幣１千元。
中　　華　　民　　國　　96　　年　　10　　月　　19　　日
　　　　　　　　　　　　　　　書記官  明祖全
